【裁判字號】    97,交上易,2047
【裁判日期】    971216
【裁判案由】    過失傷害
【裁判全文】
臺灣高等法院臺中分院刑事判決      97年度交上易字第2047號
上  訴  人  臺灣臺中地方法院檢察署檢察官
被      告  戊○○
輔  佐  人  丁○○
上列上訴人因被告犯過失傷害案件，不服臺灣臺中地方法院97年
度交易字第565號中華民國97年10月7日第一審判決（起訴案號：
臺灣臺中地方法院檢察署97年度偵字第12949號），提起上訴，
本院判決如下：
    主  文
上訴駁回。
戊○○緩刑貳年。
    事實及理由
一、本案被告戊○○對於其過失傷害犯行供認不諱，又查本案經
    本院審理結果，認第一審判決（除理由欄三關於量刑，並依
    被告之學識及經濟狀況各節（參見被告警詢筆錄受詢問人欄
    之記載），應更正為（參見被告戶籍資料、薪資証明表），
    應予更正外）認事用法及量刑均無不當，應予維持，並引用
    第一審判決書記載之事實、證據及理由（如附件）。
二、經查本件車禍係發生在臺中市○○○路與向上南路有行車管
    制燈號之交岔路口，忠明南路為雙向6線車道，北向2線快車
    道均寬3.2公尺、1線慢車道寬4.5公尺，向上南路寬雖僅7公
    尺，惟自向上南路西向車道路路緣至忠明南路北向車道停止
    線為25.1公尺，而車禍發生後，告訴人之機車左倒在甫駛入
    路口不遠處，位在忠明南路北向機車道與向上南路西向車道
    交會處，被告之機車則倒在告訴人丙○○機車左前方之忠明
    南路快車道上，並留下長約8. 5公尺之機車括地痕等情，參
    酌告訴人即證人丙○○及證人乙○○於偵查證述，而為綜合
    研判，可知被告於忠明南路顯示圓形黃燈號誌時，仍騎乘機
    車進入上開交岔路口，於通過忠明南路停止線25.1 公尺遠
    後，因告訴人丙○○見向上南路已變為綠燈號誌，乃起步行
    駛，造成兩車在忠明南路北向慢車道與向上南路西向車道延
    伸處碰撞倒地至明，業經原審法院已詳敘其理由，而被告戊
    ○○否認其當時行車有超速五十公里限速以上之速度行駛，
    且本件亦查無其他積極證據足資證明被告當時有超速五十公
    里限速以上之速度行車，自無從為此部分被告不利之認定，
    此外公訴人亦乏舉出證據，就足資證明被告此部分行車有超
    速五十公里限速以上之速度之過失，原判決上開認定被告僅
    有上開行車過失，於法並無不合。檢察官上訴意旨雖謂「被
    告戊○○行車有超速五十公里限速以上之速度，亦有過失云
    云，而指摘原判決不當，為無理由，應予駁回。又被告前未
    曾因故意犯罪受有期徒刑以上刑之宣告，有臺灣高等法院被
    告全國前案紀錄表附卷可憑，其因偶罹刑典，深具悔意，且
    事後已與被害人和解，而被害人表示不追究其刑責，經此刑
    之宣告後，應知警惕而無再犯之虞，本院因認暫不執行其刑
    為當，予以宣告緩刑貳年，用啟自新。
二、據上論斷，應依刑事訴訟法第三百七十三條、第三百六十八
    條、刑法第七十四條第一項第一款，判決如主文。
本案經檢察官甲○○到庭執行職務。
中    華    民    國    97    年    12    月    16    日
            刑事第二庭  審判長法  官  李  璋  鵬
                              法  官  胡  忠  文
                              法  官  蕭  錦  鍾
以上正本證明與原本無異。
不得上訴。
                              書記官  蕭  訓  慧
中    華    民    國    97    年    12    月    16    日


司法院資訊處製作；財團法人民間司法改革基金會備份。
